---
title: "Utilização de Análise Discriminante"
author: "Paulo Manoel da Silva Junior"
lang: pt
format: 
  html:
    theme: materia
    toc: true
    toc-title: Sumário
    toc-depth: 4
    toc-location: right
    code-copy: true
    number-sections: false
    code-tools: false
    code-block-bg: true
    smooth-scroll: true
    code-fold: true
    code-block-border-left: "#31BAE9"
    number-depth: 3
    html-math-method: mathjax
self-contained: true
page-layout: full
editor: source
---

# Utilização de Análise Discriminante 

:::{.callout-tip}

## Objetivo 

O objetivo do presente documento é utilizar a análise de discriminante linear e quadrática para classificação em um banco de dados de cédulas, com duas classes, sendo **verdadeira** e **falsa** como as classes, ou variável *target* como é conhecido no universo de aprendizagem de máquina
:::

Vamos agora descrever o banco de dados, com as variáveis que se encontra. 

:::{.callout-note}

## Banco de Dados

O banco de dados `banknote.dat` contém informações de 6 variáveis medidas em 100 notas verdadeiras e 100 notas falsas. As variáveis que temos no banco de dados, são: 

- **Y:** classe (verdadeira ou falsa) 

- $X_1:$ Tamanho (comprimento da nota)
- $X_2:$ Esquerda (altura da nota no lado esquerdo)
- $X_3:$ Direita (altura da nota no lado direito)
- $X_4:$ Inferior (tamanho da borda inferior)
- $X_5:$ Superior (tamanho da borda superior)
- $X_6:$ Diagonal (comprimento da diagonal da nota)

**Observação:** Onde tem o nome escrito nota, leia-se cédula

:::

- Vamos preparar o ambiente, realizando a limpeza do que há na memória. 

```{r}
rm(list=ls(all=T))
gc()
```

Logo em seguida, vamos carregar as bibliotecas necessárias. 

**Carregando as bibliotecas necessárias**

```{r, message=FALSE, include=FALSE}
library(dplyr)
library(plotly)
library(skimr)
library(DT)
library(corrplot)
library(MASS)
library(knitr)
```

**Definindo o diretório e logo em seguida carregando o banco de dados**

```{r, include=FALSE}
setwd("C:\\Users\\paulo\\OneDrive\\Área de Trabalho\\ESTATÍSTICA\\UFPB\\8º PERÍODO\\ANÁLISE MULTIVARIADA II\\AULAS\\EXERCÍCIO")

data <- read.table("banknote.dat", sep = "\t", header = T, col.names = c("Classe", "Comprimento", "Altura_LE", "Altura_LD", "Inferior", "Superior", "Diagonal"))
```


```{r}
glimpse(data)
data$Classe <- factor(data$Classe, levels = c("V","F"), labels = c("Verdadeiro", "Falso"))

```

**Visualizando o banco de dados**

```{r}
datatable(data, filter = "top", options = list(pageLength = 5, autoWidth = TRUE), caption = "Banco de Dados")
```


## Análise Descritiva do Banco de Dados 

- De maneira mais direta, vamos realizar a análise descritiva com a função `skim` do pacote `skimr`, onde de maneira mais direta vemos algumas informações das variáveis. 

```{r}
skim(data)
```
- Agora, vamos verificar de maneira visual através de gráficos de caixa, a relação das variáveis com a classe das notas, as variáveis **target**, onde fala da classe das notas, se são verdadeira ou falsas. 

### Visualização Gráfica

:::{.panel-tabset}

## Comprimento da nota 

```{r, warning=FALSE}
plot_ly(data, x = data$Comprimento, color = data$Classe, type = "box") %>% 
  layout(title = "Boxplot do Comprimento com relação a classe das notas")
```

**Observação:** Podemos observar que há uma diferença na mediana das classes com relação ao comprimento das cédulas. 

## Altura - Lado Esquerdo

```{r, warning=FALSE}
plot_ly(data, x = data$Altura_LE, color = data$Classe, type = "box") %>% 
  layout(title = "Boxplot da Altura - LE com relação a classe das notas")
```
## Altura - Lado Direito

```{r, warning=FALSE}
plot_ly(data, x = data$Altura_LD, color = data$Classe, type = "box") %>% 
  layout(title = "Boxplot da Altura - LD com relação a classe das notas")
```

## Comprimento Inferior 

```{r, warning=FALSE}
plot_ly(data, x = data$Inferior, color = data$Classe, type = "box") %>% 
  layout(title = "Boxplot do Comprimento da borda inferior com relação a classe das notas")
```

## Comprimento Superior

```{r, warning=FALSE}
plot_ly(data, x = data$Superior, color = data$Classe, type = "box") %>% 
  layout(title = "Boxplot do Comprimento da borda superior com relação a classe das notas")
```

## Comprimento da Diagonal 


```{r, warning=FALSE}
plot_ly(data, x = data$Diagonal, color = data$Classe, type = "box") %>% 
  layout(title = "Boxplot do comprimento da diagonal com relação a classe das notas")
```

:::


:::{.callout-warning}
## Conclusão da visualização Gráfica

Podemos observar através da análise gráfica que existe de fato uma diferença visível nas variáveis com a diferença das classes de acordo com as *features*, o que pode possibilitar em uma boa assertividade do modelo de análise de Discriminante, tanto linear como quadrática. 
:::

- Verificando a matriz de correlação, para plotar o gráfico de dispersão das duas variáveis *preditoras* com a maior correlação. 

```{r}
M <- data %>% 
  dplyr::select(-Classe) 
corrplot(cor(M),method = "number")
```

Podemos observar que a maior correlação entre as variáveis preditoras, é da *Altura do lado esquerdo* com a *Altura do lado direito*, ou seja, as duas variáveis do comprimento da nota. 

Então, plotando o gráfico, é observado. 

```{r, warning=FALSE, message=FALSE}
plot_ly(data, x = data$Altura_LD, y = data$Altura_LE, color = data$Classe, text = paste("Altura - LD:", data$Altura_LD, "\nAltura - LE:", data$Altura_LE, "\nClasse:", data$Classe)) %>% 
  layout(title = "Gráfico de Dispersão entre a Altura do Lado Direito \ne Lado Esquerdo com Relação a Classe", xaxis = list(title = "Altura - Lado Direito"), yaxis = list(title = "Altura - Lado Esquerdo"))
```
## Utilização do Análise Discriminante 

### Análise Discriminante Linear 

Para a realização do método de classificação de Análise Discriminante, vamos utilizar a biblioteca `MASS`, e para o Método Linear, utilizaremos a função `lda`. 


```{r}
fit_linear <- lda(Classe ~ ., data = data)

fit_linear
```

:::{.callout-important}

## Alguns resultados 

Podemos analisar que de fato, existe uma diferença na média dos grupos, podendo assim ter noção de que o modelo será bem assertivo no momento de categorizar as novas **instâncias.**
:::

- Segue a matriz de confusão com os valores preditos e os valores verdadeiros.

```{r}
preditos_linear <- predict(fit_linear)$class

kable(table(preditos_linear, data$Classe))
```
**Comentário:** Observando a matriz confusão acima, ele errou apenas uma observação, onde não foi bem categorizado, pois, sendo verdadeiro ele categorizou como falso. 

### Análise Discriminante Quadrática 

- Para a análise de discriminante quadrática será utilizado a função `qda` do mesmo pacote `MASS`. 

```{r}
fit_quadratico <- qda(Classe~., data = data)

fit_quadratico
```

:::{.callout-important}

## Alguns resultados

Segue-se o mesmo do que já foi visualizado na análise de discriminante linear, as médias das variáveis dos grupos são bem separadinhas, exceto da variável *Comprimento*, onde podemos observar uma maior proximidade entre a média dos dois grupos. 
:::

- Segue a matriz de confusão com os valores preditos utilizando a análise discriminante quadrática, temos os seguintes resultados. 

```{r}
preditos_quadratica <- predict(fit_quadratico)$class

kable(table(preditos_quadratica, data$Classe))
```

**Comentário:** Podemos observar que o mesmo resultado da análise linear foi encontrado na utilização do modelo de análise quadrática, onde apenas uma observação foi catgorizada de maneira errada. 

## Conclusão Final 

:::{.callout-tip}

## Conclusão 

Segue que nos dados o qual foi aplicado os métodos de análise discriminante, houve bons resultados, pois os dados possibilitaram isso, sendo bem homogêneo dentro do grupo, de acordo com as variáveis preditoras, e bem heterogêneo entre os grupos de acordo com as variáveis preditoras. 

Sendo assim, neste caso pode-se ser utilizado para a classificação tanto A LDA, bem como a QDA. 
:::

